【裁判字號】    97,簡,383
【裁判日期】    970627
【裁判案由】    性騷擾防治法
【裁判全文】
臺北高等行政法院裁定
                                     97年度簡字第00383號
原      告  財團法人國泰綜合醫院
代  表  人  甲○○
訴訟代理人  張家琦  律師
            林鳳秋  律師
被      告  臺北市政府
代  表  人  乙○○（市長）
訴訟代理人  廖蕙芳  律師
上列當事人間因性騷擾防治法事件，原告不服內政部中華民國96
年10月4 日台內訴字第0960148884號訴願決定，提起行政訴訟。
本院裁定如下：
    主  文
原告之訴駁回。
訴訟費用由原告負擔。
    理  由
一、按行政訴訟法第4 條第1 項規定：人民因中央或地方機關之
    違法行政處分，認為損害其權利或法律上之利益，經依訴願
    法提起訴願而不服其決定者，得向高等行政法院提起撤銷訴
    訟。而此所謂行政處分，依行政程序法第92條第1 項及訴願
    法第3 條第1 項規定係指中央或地方機關就公法上具體事件
    所為之決定或其他公權力措施而對外直接發生法律效果之單
    方行政行為而言。次按「當事人或利害關係人不服行政機關
    關於行政程序中所為之決定或處置，僅得於對實體決定聲明
    不服時一併聲明之。」行政程序法第174 條本文定有明文。
    又「原告之訴，有下列各款情形之一者，行政法院應以裁定
    駁回之。但其情形可以補正者，審判長應先定期間命補正：
    ..十、起訴不合程式或不備其他要件者。」行政訴訟法第10
    7 條第1 項第10款亦有明定。
二、查本件原告院內醫師羅鴻舜觸犯性騷擾防治法第2 條第2 項
    規定，經被告依同法第20條、第21條規定，以96年6 月28日
    府社五字第09632378801 號裁處書裁處羅鴻舜新臺幣（下同
    ）15萬元罰鍰。被告並認定原告雖訂有性騷擾相關處理規則
    ，惟於受理性騷擾申訴案時，未依照內部處理規則之流程辦
    理，未採取立即有效之糾正及補救措施，致當事人間多生糾
    紛，依性騷擾防治法第22條規定，將處以原告10萬元罰鍰。
    依行政罰法第42條規定，於裁處原告前應給予陳述意見機會
    ，被告乃以96年6 月28日府社五字第09632378302 號函通知
    原告於文到次日起6 日內以書面向原處分機關陳述意見，原
    告不服，提起訴願遭決定不受理，遂提起本件行政訴訟。兩
    造對下列事項不為爭執：(一)原告本件的訴訟標的為被告96年
    6 月28日府社五字第09632378302 號函。(二)上開函的主旨已
    經寫明「請於文到次日起6 日內書面向本府陳述意見」。(三)
    被告於96年7 月27日以府社五字第09637379400 號裁處書對
    原告裁處罰鍰10萬元。(四)96年7 月27日府社五字第09637379
    400 號函所做的罰鍰處分，與96年6 月28日府社五字第0963
    2378302 號函是同一事件。(五)系爭函說明二後段有記載「依
    性騷擾防治法第22條規定，處理貴院最高罰鍰新台幣10萬元
    整」。而兩造主要爭點厥為：(一)系爭函是否行政處分？(二)原
    告提起本件訴訟是否合法？
三、次查原告所爭執之被告96年6 月28日府社五字第0963237830
    2 號函之主旨明確記載：「為貴院處理劉00君與羅鴻舜君性
    騷擾申訴案件乙案，惠請於本文到達次日起6 日內書面向本
    府陳述意見，請查照。」等語，足見系爭函之意旨，僅是被
    告踐行行政程序法第39條通知相關當事人陳述意見之職責，
    並未對原告為任何行政處分；雖該函說明二記載：「旨揭性
    騷擾申訴案件，業經本市性騷擾防治委員會第1 屆第7 次大
    會決議，貴院雖訂有性騷擾相關處理規則，惟於受理性騷擾
    申訴案件時，未依照內部處理規則之流程辦理，後據再申訴
    人（劉00）稱，貴院未主動詢問，致令再申訴人向媒體投訴
    ，令當事人間多生糾紛，未採取立即有效之糾正及補救措施
    ，依性騷擾防治法第22條規定，處以貴院最高罰鍰新臺幣10
    萬元整。」等語，但查被告於96年7 月27日以府社五字第09
    637379400 號函，以原告上開違規事實，做成對原告裁處罰
    鍰10萬元之裁處書，有該裁處書在卷可憑，且據原告訴訟代
    理人所不爭執，記明在卷，可知系爭函之說明二後段之記載
    ，顯然係在「依性騷擾防治法第22條規定，處以貴院最高罰
    鍰新臺幣10萬元整。」前漏載「本府將」等字，致原告誤解
    系爭函係裁處罰鍰之處分。惟自被告業於嗣後以96年7 月27
    日以府社五字第09637379400 號函，以原告上開違規事實，
    做成對原告裁處罰鍰10萬元之裁處書之原委以觀，可知系爭
    函之意旨，僅在於其主旨所記載之通知陳述意見而已，要無
    疑義。而原告亦已對被告96年7 月27日以府社五字第096373
    79400 號函之罰鍰裁處處分，提起訴願，足見系爭函僅係行
    政程序法第174 條所規定之行政程序中所為之決定或處置，
    揆諸前揭規定，原告若欲對該決定或處置聲明不服，亦僅得
    於對96年7 月27日府社五字第09637379400 號函所為罰鍰處
    分提起訴願時，一併為之，要無單獨提起訴願及行政訴訟之
    餘地。訴願決定為不受理之決定，並無不合，原告復執陳詞
    ，提起本件訴訟，不備起訴要件，應予駁回。又本件爭執之
    標的僅10萬元，屬簡易案件，爰予改分簡字案辦理，且不經
    言詞辯論程序為之。
四、依行政訴訟法第107 條第1 項第10款、第104 條、民事訴訟
    法第95條、第78條，裁定如主文。
中    華    民    國    97    年    6    月     27    日
                臺北高等行政法院第六庭法 官   闕  銘  富
上為正本係照原本作成。
本件以訴訟事件所涉及之法律見解具有原則性者為限，始得於本
裁定送達後10日內向本院提出抗告狀（須按他造人數附繕本），
並經最高行政法院許可後方得抗告。
中    華    民    國    97    年    6     月    27    日
                                     書記官   孫  筱  晴


司法院資訊處製作；財團法人民間司法改革基金會備份。
